【裁判字號】    95,訴,2481
【裁判日期】    951002
【裁判案由】    偽造文書等
【裁判全文】
臺灣臺中地方法院刑事判決              95年度訴字第2481號
公  訴  人  台灣台中地方法院檢察署檢察官
被      告  丙○○
上列被告因偽造文書等案件，經檢察官提起公訴（九十五年度偵
字第七一八七號），本院合議庭裁定由受命法官獨任進行簡式審
判程序判決如下：
    主    文
丙○○連續行使偽造私文書，足以生損害於他人，處有期徒刑肆
月，如易科罰金，以銀元參佰元即新台幣玖佰元折算壹日，緩刑
貳年。
附表一所示刷卡消費簽帳單上偽造之「甲○○」署名（共拾陸張
，每張簽帳單上各壹枚），均沒收。
    犯罪事實
一、丙○○與甲○○係夫妻關係，丙○○於民國九十二年十二月
    十七日，徵得甲○○之同意，以甲○○之名義，在台中縣豐
    原市○○路亞洲購大賣場，填寫國民現金卡申請書，向聯邦
    商業銀行申請現金卡。詎該銀行核發具有信用卡性質之現金
    卡後（現金卡卡號000000000000號，信用卡卡號0000000000
    000000），丙○○竟對甲○○隱瞞現金卡已核發之事實，並
    意圖為自己不法之所有，基於概括之犯意，擅自在該現金卡
    背面持卡人簽名欄偽簽「甲○○」之署名，表示與發卡銀行
    立契守約及使用時供特約商店核對身分用意之證明，再以電
    話完成開卡程序後，連續於附表一所示之時間，持該現金卡
    至附表一所示之特約商店，以該現金卡刷卡付帳購買商品，
    在具有收據性質之簽帳單上偽簽「甲○○」之署名，交予附
    表一所示之特約商店，使附表一所示之特約商店陷於錯誤，
    以為係本人持卡消費，而交付附表一所示金額之商品；另連
    續利用附表二所示金融機構之自動櫃員機，插入該現金卡，
    以不正方法，預借附表二所示之現金，足以生損害於聯邦商
    業銀行、甲○○及附表一所示之特約商店。嗣因甲○○接獲
    聯邦商業銀行之催繳帳單，始查悉上情。
二、案經甲○○訴由台中縣警察局豐原分局報請台灣台中地方法
    院檢察署檢察官偵查起訴。
    理    由
一、本件被告丙○○所犯係死刑、無期徒刑、最輕本刑為三年以
    上有期徒刑以外之罪，其於準備程序中就被訴事實為有罪之
    陳述，經告知簡式審判程序之旨，並聽取公訴人及被告之意
    見後，本院合議庭認為適宜而裁定由受命法官獨任進行簡式
    審判程序，先予說明。
二、上揭犯罪事實，業據被告丙○○坦承不諱，核與告訴人甲○
    ○指述之情節相符，並有聯邦商業銀行國民現金卡申請書影
    本及上開現金卡消費明細表附卷可稽，事證明確，被告犯行
    已堪認定。
三、核被告所為，係犯刑法第二百十六條、第二百十條之行使偽
    造私文書罪、第三百三十九條一項之詐欺取財罪及同法第三
    百三十九條之二第一項之利用自動付款設備詐欺罪。被告偽
    造「甲○○」署押部分，係偽造私文書之階段行為，偽造私
    文書之低度行為復為行使之高度行為所吸收，均不另論罪。
    又被告先後多次行使偽造私文書、詐欺取財及利用自動付款
    設備詐欺犯行，時間緊接，犯罪構成要件相同，顯係各基於
    概括犯意反覆實施，為連續犯，應分別論以一罪，依法加重
    其刑。而所犯行使偽造私文書罪、詐欺取財罪及利用自動付
    款設備詐欺罪間，有方法結果之牽連關係，應從一重之行使
    偽造私文書罪處斷。爰審酌被告尚無前科紀錄，事後已坦承
    上情，並繳清積欠之卡債（見卷附存款憑條影本），態度良
    好，告訴人甲○○與被告係夫妻關係，亦表示予以諒宥，及
    被告犯罪動機、目的、手段、所生危害等一切情狀，處以如
    主文所示之刑，並諭知易科罰金之折算標準。末查被告未曾
    因故意犯罪受有期徒刑以上刑之宣告，有台灣高等法院被告
    前案紀錄表在卷足憑，因一時失慮致觸刑章，經此次科刑，
    當知所警惕，而無再犯之虞，本院認所宣告之刑，以暫不執
    行為適當，併予宣告緩刑二年，以啟自新。附表一所示刷卡
    消費簽帳單上偽造之「甲○○」署名（共十六張，每張簽帳
    單上各一枚），應依刑法第二百十九條諭知沒收；至於聯邦
    商業銀行所核發告訴人甲○○名義之上開現金卡，並未扣案
    ，被告復供稱業已剪掉丟棄而不存在，上開信用卡背面偽造
    「甲○○」之署名，自無庸再予諭知沒收。
四、被告行為後，刑法第四十一條第一項前段「犯最重本刑為五
    年以下有期徒刑以下之刑之罪，而受六個月以下有期徒刑或
    拘役之宣告者，因身體、教育、職業、家庭之關係或其他正
    當事由，執行顯有困難者，得以一元以上三元以下折算一日
    ，易科罰金」，並適用修正前罰金罰鍰提高標準條例第二條
    （現已刪除）之規定，業經公布修正為「犯最重本刑為五年
    以下有期徒刑以下之刑之罪，而受六個月以下有期徒刑或拘
    役之宣告者，得以新台幣一千元、二千元或三千元折算一日
    ，易科罰金」；另刑法第五十五條「犯一罪而其方法或結果
    之行為犯他罪名者，從一重處斷」，及同法第五十六條「連
    續數行為而犯同一之罪名者，以一罪論。但得加重其刑至二
    分之一」之規定，亦經公布修正予以刪除；而刑法第七十四
    條「受二年以下有期徒刑、拘役或罰金之宣告，而有左列情
    形之一，認為以暫不執行為適當者，得宣告二年以上五年以
    下之緩刑，其期間自裁判確定之日起算：一、未曾受有期徒
    刑以上刑之宣告者。二、前受有期徒刑以上刑之宣告，執行
    完畢或赦免後，五年以內未曾受有期徒刑以上刑之宣告者」
    之規定，則修正為「受二年以下有期徒刑、拘役或罰金之宣
    告，而有下列情形之一，認為以暫不執行為適當者，得宣告
    二年以上五年以下之緩刑，其期間自裁判確定之日起算：一
    、未曾因故意犯罪受有期徒刑以上刑之宣告者。二、前因故
    意犯罪受有期徒刑以上刑之宣告，執行完畢或赦免後，五年
    以內未曾受有期徒刑以上刑之宣告者」（修正後為刑法第七
    十四條第一項），自九十五年七月一日施行。依修正施行後
    刑法第二條第一項「行為後法律有變更者，適用行為時之法
    律。但行為後之法律有利於行為人者，適用最有利於行為人
    之法律」之規定，比較刪除前後刑法第五十五條有關牽連犯
    ，及同法第五十六條有關連續犯之規定，刪除後之規定，並
    未較有利於被告，故本件應適用被告行為時即刪除前刑法第
    五十五條、第五十六條之規定論以牽連犯及連續犯；另比較
    修正前後刑法第四十一條第一項前段之規定，修正後之規定
    ，亦未較有利於被告，應適用被告行為時即修正前刑法第四
    十一條第一項前段之規定，諭知其易科罰金之折算標準，即
    應以銀元三百元折算一日，經折算為新台幣後，應以新台幣
    九百元折算一日；而刑法第七十四條係屬刑罰之執行事項，
    參照最高法院九十五年第八次刑事庭會議結論，應適用裁判
    時即修正後刑法第七十四條之規定諭知其緩刑宣告，併予敘
    明。
據上論斷，應依刑事訴訟法第二百七十三條之一第一項、第二百
九十九條第一項前段，刑法第二條第一項前段、第二百十六條、
第二百十條、第三百三十九條第一項、第三百三十九條之二第一
項、第七十四條第一項第一款、第二百十九條，修正前刑法第五
十六條、第五十五條、第四十一條第一項前段，罰金罰鍰提高標
準條例第一條前段，修正前罰金罰鍰提高標準條例第二條，現行
法規所定貨幣單位折算新台幣條例第二條，判決如主文。
本案經檢察官乙○○到庭執行職務。
中    華    民    國    95    年    10    月    2     日
上正本證明與原本無異。
如不服本判決，應於送達後十日內向本院提出上訴狀（須附繕本
），上訴於台灣高等法院台中分院。
                                書記官  吳淑願
中    華    民    國    95    年    10    月    2     日
附錄本案論罪科刑法條全文
刑法第二百十條：
偽造、變造私文書，足以生損害於公眾或他人者，處五年以下有
期徒刑。
刑法第二百一十六條：
行使第二百十條至第二百十五條之文書者，依偽造、變造文書或
登載不實事項或使登載不實事項之規定處斷。
刑法第三百三十九條第一項：
意圖為自己或第三人不法之所有，以詐術使人將本人或第三人之
物交付者，處五年以下有期徒刑、拘役或科或併科一千元以下罰
金。
刑法第三百三十九條之二第一項：
意圖為自己或第三人不法之所有，以不正方法由自動付款設備取
得他人之物者，處三年以下有期徒刑、拘役或一萬元以下罰金。


司法院資訊處製作；財團法人民間司法改革基金會備份。
